臺灣高等法院刑事判決　　　　　　　　100年度上易字第305號
上　訴　人　臺灣臺北地方法院檢察署檢察官
被　　　告　謝朝根
上列上訴人因被告竊佔案件，不服臺灣臺北地方法院98年度易字
第3145號，中華民國100年1月11日第一審判決（起訴案號：臺灣
臺北地方法院檢察署98年度偵字第9035號），提起上訴，本院判
決如下：
    主  文
上訴駁回。
    理  由
一、按不服地方法院之第一審判決而上訴者，應向管轄第二審之
    高等法院為之。上訴書狀應敘述具體理由。上訴書狀未敘述
    上訴理由者，應於上訴期間屆滿後20日內補提理由書於原審
    法院，逾期未補提者，原審法院應定期間先命補正。第二審
    法院認為上訴書狀未敘述理由或上訴有第362條前段之情形
    者，應以判決駁回之，但其情形可以補正而未經原審法院命
    其補正者，審判長應定期間先命補正。刑事訴訟法第361條
    及第367條分別定有明文。所謂不服第一審判決之具體理由
    ，係指依據卷內訴訟資料，具體指摘第一審判決關於認定事
    實、適用法律及量刑等項，有違法或不當之情形而言，此為
    提起第二審上訴之法定要件。倘上訴人之上訴書狀或補提之
    上訴理由書，雖有敘述上訴理由，惟並未具體敘述第一審判
    決有上述違法、不當情形，即與未敘述具體理由無異，所為
    上訴，即不符合上訴之法定要件。
二、經查：
  (一)本件原審依憑被告謝朝根之供述、證人楊系儉（原判決誤載
    為楊系檢）之證述及卷附土地登記謄本、原審勘驗筆錄、現
    場照片、臺北市松山地政事務所民國99年11月23日北市松地
    二字第09932049200號函暨所附之複丈成果圖、臺北市政府
    都市發展局98年2月20日北市都管字第09830713600號函、98
    年2月13日會勘紀錄、臺北市政府98年3月10日府都建字第09
    866191500號函、臺北市政府都市發展局98年3月10日府都建
    字第09866191500號函等證據資料，認定被告確有竊佔犯行
    ，量處有期徒刑4月，如易科罰金，以新臺幣1千元折算1日
    。核其採證認事及用法，並未違背法令或悖離經驗法則、論
    理法則，量刑亦屬允當。
  (二)檢察官上訴意旨略以：被告自98年間某日起，竊佔臺北市松
    山區延壽國宅H區，臺北市○○區○○路1小段57-4地號如原
    判決附圖所示B部分之空地，經社區管理委員會勸導無效後
    ，又經臺北市政府於98年7月及同年10月2次發函通知改善，
    仍置之不理，告訴人包霖求助無門始提起本件訴訟，嗣於本
    案偵審中，被告非但未將放置於上開空地之鐵櫃移開，且一
    再飾詞狡辯，顯見其漠視公權力行使，又無悔過之心，原審
    量處有期徒刑4月顯有過輕等語。
  (三)按量刑輕重，係屬事實審法院得依職權自由裁量之事項，苟
    其量刑已以行為人之責任為基礎，並斟酌刑法第57條各款所
    列情狀，而未逾越法定刑度或有濫用權限情事，即不得任意
    指為違法（最高法院75年台上字第7033號判例、98年度台上
    字第5002號判決意旨參照）。本件原審量刑時，依刑法第57
    條規定，敘明：「爰審酌被告貪圖不法私利，任意竊佔屋後
    空地，且迄今已多次遭臺北市政府都市發展局開罰均未改善
    ，有臺北市政府98年7月15日府都建字第09877020700號函、
    98 年8月21日府都建字第09870278500號函、98年10月9日府
    都建字第09862611800號函等在卷可稽…，顯然漠視公權力
    之行使，且被告迄本院（指原審）言詞辯論終結時，仍未將
    鐵櫃移除…，漠視公權力之行使，另審酌被告犯後仍飾詞狡
    辯，犯後態度不佳，及其竊佔之面積為1平方公尺、占用期
    間長短、犯罪動機、目的、手段等一切情狀」等語，已就量
    刑刑度詳為審酌並說明其理由，且檢察官於原審所提出之論
    告書，以被告犯罪後態度不佳，對被告具體求刑有期徒刑4
    月（見原審卷(二)第86頁），是原審對被告量處有期徒刑4月
    ，既未逾越法定刑度，亦未濫用自由裁量之權限，應屬妥適
    ，上訴意旨復未具體指摘原判決關於認定事實、適用法律及
    量刑等事項，究竟有何違法或不當之具體情形。揆諸上開說
    明，本件上訴未敘述具體理由，屬不合法律上之程式，應予
    駁回，並不經言詞辯論為之。
據上論斷，依刑事訴訟法第367條前段、第372條，判決如主文。
中    華    民    國   100    年    2     月    16    日
                     刑事第五庭  審判長法  官  李英勇
                                       法  官  白光華
                                       法  官  崔玲琦
以上正本證明與原本無異。
不得上訴。
                                       書記官  馬佳瑩
中    華    民    國   100    年    2     月    17    日